Larissa Adriana da Rocha Lopes.

Brasileira, Solteira 19 anos. Travessa Pedras Brancas, número 203. Centro – Guaíba – RS

Telefone: (51) 9899-9453 / (51) 9897-0016 / (51) 3491-7176

E-mail: larisssalopes@hotmail.com



Objetivo

Empenhar-me em um trabalho sério e dinâmico, com intuito de adquirir cada vez mais conhecimentos em prol de minha profissionalização e contribuir para o crescimento da empresa de acordo com minhas qualificações e, no cargo que me for designado, realizar com competência, dedicação e empenho as devidas tarefas exigidas.

Funções:

Experiências em Gerenciamento de Riscos/Logística, solucionar ocorrências na área de monitoramento/rastreamento de veículos, averbação de seguros, treinamento de motoristas e setor operacional, tecnologias de monitoramento/rastreamento de veículos, monitoramento/rastreamento de veículos, plano de viagem (Roteirização), CHECK-LIST, liderar pessoas, pesquisas e consultas de motoristas (cadastro), comunicação de sinistros/avarias à seguradora e acompanhamento dos mesmos, ramo de transportes, na área operacional de transportes, Lei 12.619/12 (Lei do descanso), trafego, atendimento ao cliente externo/interno, avaliar e solucionar as dúvidas e necessidade dos clientes.

Realizar as tarefas e rotinas administrativas da empresa (recepção dos usuários, preenchimento de fichas e prontuários, organização do atendimento e distribuição de números; organização e manutenção do arquivo e armário de materiais, organização do espaço de atendimento e escritório; atendimento e contatos telefônicos; agendamento das atividades internas e externas do projeto; digitação de relatórios, formulários e demais documentos, controle de livro de ponto, etc.)

- Auxiliar no controle e gestão dos recursos financeiros e logísticos da empresa (rotinas de estoque e controle de caixa, entrega de contracheques da equipe, recolhimento de recibos e cópias, controle dos vales transporte, recepção, controle e estoque de material e medicamentos, etc.)
- Zelo para conservação do material da empresa, bem como pela organização da mesma;
- Participação nos seminários propostos de formação e atualização:
- Participação das reuniões de Equipe sempre que solicitado;

FORMAÇÃO

- Segundo Grau Completo
- Cursando Técnico Administração;

EXPERIÊNCIA PROFISSIONAL

13/02/20013 – Mota e Caçabuena LTDA (Protege Gerenciamento de Riscos).

Cargo: Estagiaria (13/02/2013 a 01/07/2013)

Cargo: Monitor de Rastreamento (01/072013 a 21/11/2013).

Cargo: Auxiliar Administrativo (21/11/2013 a 19/03/2014).

Cargo: Analista de Sistemas (19/03/2014 a 10/01/2015).

Cargo: Analista de Riscos (10/01/2015 a Emprego Atual).

QUALIFICAÇÕES E ATIVIDADES COMPLEMENTARES

- Curso: Inglês Básico;
- Curso Profissional em Gestão Ambiental
- Noções Básicas de Windows; Noções Básicas de MS Word e Internet.
- Noções Básicas de Excel;
- Carteira Nacional de Habilitação B
- Curso de Vivencia em área Comercial;

INFORMAÇÕES ADICIONAIS

- Atendimento ao cliente;
- Controle de Viagens;
- Plantonista;
- Rastreamento de Veículos via Satélite;
- Logística
- Gestão de Equipe;
- Suporte ao Cliente;
- Auditoria e Qualidade;
- Pós Vendas;
- Elaboração de Escalas;
- Criação / Elaboração de Rotas;
- Amplo Domínio em diversas Tecnologias (Rastreadores);
- Veículo Próprio;
- Elaboração de Escalas;